臺灣桃園地方法院刑事判決　　　　　　　 94年度易字第754號
　　公　訴　人　臺灣桃園地方法院檢察署檢察官
　　被　　　告　乙○○
　　　　　　　　　　　　（現羈押於台灣桃園看守所）
上列被告因竊盜案件，經檢察官向本院中壢簡易庭聲請簡易判決
處刑（聲請案號：93年度偵字第19574 號），及移送併辦（94年
偵字第699 號、第3568號、第7893號、第9494號），經本院認有
刑事訴訟法第451 條之1 第4 項但書第3 款之情形，改依通常程
序審理，並判決如下：
    主  文
乙○○連續攜帶兇器竊盜，累犯，處有期徒刑壹年。
扣案之鋼筋鐵條拾貳支、油壓剪、鉗子各壹支、安全繩索、布袋
壹條、手套壹雙（93年保管字第7103號）；油壓剪壹支、鐵條拾
貳支、手套壹副（93年保管字第7436號）；鋼筋鐵條肆支、防滑
手套壹副（94年保管字第3111號）；鋼條拾肆支、鋼剪壹支、手
套壹雙（94年保管字第1833號）均沒收。
    事  實
一、乙○○曾有多次竊盜前科，最近一次係因犯贓物罪，於民國
    92年12月31日，經本院以92年壢簡字第1419號判處有期徒刑
    三月，嗣於93年5 月5 日確定，並於93年6 月11日送監執行
    ，而於93年9 月10日執行完畢，翌日出監。詎其仍不知悔悟
    ，竟基於意圖不法所有之概括犯意，連續多次為下列之竊盜
    犯行：
  (一)先於93年12月7 日凌晨2 時30分許，在桃園縣楊梅鎮○○里
    ○ 鄰○○號○○道路旁之台灣電力公司瑞湖分線79至79之2 號
    電線杆，以客觀上足為兇器之鋼筋鐵條10支及油壓剪乙支及
    鉗子乙支為工具，先以鋼筋鐵條插入電線杆洞內，再爬上該
    電線杆，用油壓剪剪斷該22裸銅線90公尺後竊取之，為該地
    區住戶徐梓峻發現並報警處理，為警當場查獲，並扣得鋼筋
    鐵條12支、油壓剪、鉗子各1 支、安全繩索、布袋各1 條及
    手套1 雙。
  (二)再於93年12月22日凌晨1 時許，在桃園縣楊梅鎮○○路○ 段
    348 號前之臺灣電力公司民富幹28之1 至28之2 號電線桿，
    以客觀上足為兇器之油壓剪1 支及鋼筋鐵條12支為工具，先
    以鋼筋鐵條插入電線桿，用油壓剪剪斷裸銅線96點1 公尺後
    竊取之，為該地區住戶彭賢谷發現並報警處理，為警當場查
    獲，並扣得油壓剪1 支，鋼筋鐵條12支及手套1 雙。
  (三)復分別於94年4 月28日凌晨2 時許，及同年5 月2 日凌晨2
    時許，在桃園縣觀音鄉竹圍台電白玉分線30、31、32號電線
    桿，以自備之短鋼筋鐵條插入電線桿洞內，作為攀附電線桿
    之依附，而攀爬上電線桿後，再以客觀上足供兇器使用而對
    人之生命身體產生危害之自備大型剪刀，連續2 次竊取臺灣
    電力公司所有之裸銅線共重約192 公斤得手。嗣於94年5 月
    2 日4 時50分許，乙○○將重約192 公斤之竊得高壓裸線欲
    載至設於桃園縣楊梅鎮高榮里4 鄰北高山頂27-3號之政龍金
    屬資源回收場出售時，為警當場查獲，始悉上情。
  (四)又於民國94年3 月16日上午5 時20分許，在桃園縣新屋鄉○
    ○村○○○路○ 段，持客觀上可供兇器使用之鋼條14支、鋼
    剪1 支，爬上臺灣電力股份有限公司之編號裕豐分線24號電
    線杆，著手竊取電線杆上之裸硬銅線，嗣為巡邏員警發現，
    因而未能得逞，並當場扣得鋼條14 支 、鋼剪1 支、手套1
    雙。
二、案經桃園縣政府警察局楊梅分局、桃園縣刑警大隊報由臺灣
    桃園地方法院檢察署檢察官偵查起訴及移送併案審理。
    理  由
一、按被告所犯為死刑、無期徒刑、最輕本刑為3 年以上有期徒
    刑之罪或高等法院管轄第一審案件者外，於準備程序進行中
    ，被告先就被訴事實為有罪之陳述時，審判長得告知被告簡
    式審判程序之旨，並聽取當事人、代理人、辯護人及輔佐人
    之意見後，裁定進行簡式審判程序，刑事訴訟法第273 條之
    1 第1 項定有明文。本件被告乙○○為有罪陳述，且所犯非
    死刑、無期徒刑、最輕本刑為3 年以上有期徒刑之罪或高等
    法院管轄第一審案件，經踐行上開程序後，由合議庭裁定由
    受命法官獨任改依簡式審判程序審理，合先敘明。
二、上開事實，業據被告乙○○分別於警詢、偵查及本院訊問時
    坦承不諱，復經證人徐梓峻、丙○○、戊○○、彭新升、彭
    賢谷、丁○○、曾秀春陳明在卷，並有贓物認領保管單、現
    場照片、偵辦案件備忘錄在卷可參，復有證物政龍金屬資源
    回收場帳冊1 本、錄影帶2 捲、磅秤1 台（94年保管字第31
    11號），及被告乙○○自承所有之犯罪工具：鋼筋鐵條12
    支、油壓剪、鉗子各1 支、安全繩索、布袋1 條、手套1 雙
    （93年保管字第7103號）油壓剪1 支、鐵條12支、手套1
    副（93年保管字第7436號）鋼筋鐵條4 支、防滑手套1 副
    （94年保管字第3111號）鋼條14支、鋼剪1 支、手套1 雙
    （94年保管字第1833號）等物扣案可佐，足見被告之自白確
    與事實相符，堪以採信。本件事證明確，被告犯行堪以認定
    ，應予依法論科。
三、核被告所為，事實欄(一)(二)(三)所載部分均係犯刑法第321 條第
    1 項第3 款之攜帶兇器竊盜既遂罪；事實欄(四)所載部分則係
    犯同條第2 項、第1 項第3 款之攜帶兇器竊盜未遂罪，被告
    先後多次犯行，時間緊接，犯罪基本構成要件相同，顯係基
    於概括犯意而為，為連續犯，應依刑法第56條之規定，應論
    以一罪，並加重其法定本刑。事實欄(二)(三)(四)所載部分（即移
    送併辦部分），雖起訴書未載及，然因與已起訴部分係具連
    續犯之裁判上一罪關係，仍屬同一案件，自為起訴效力所及
    ，本院得併予審究，附此敘明。又被告有如事實欄一所載之
    犯罪科刑、執行情形，有臺灣高等法院被告前案紀錄表在卷
    足參，其受有期徒刑執行完畢後，5 年內再犯本件有期徒刑
    以上之罪，為累犯，應依刑法第47條規定加重其刑。被告有
    2 種刑之加重事由，爰依刑法第70條之規定遞加重之。茲審
    酌被告曾犯有竊盜、贓物等前科，素行不良，復又犯本件竊
    盜犯行，惟犯後坦承犯行，態度尚佳，及其犯罪之手段等一
    切情狀，量處如主文所示之刑，以資懲儆。扣案之鋼筋鐵
    條12支、油壓剪、鉗子各1支、安全繩索、布袋1 條、手套1
    雙（93年保管字第7103號）油壓剪1 支、鐵條12支、手套
    1 副（93年保管字第7436號）鋼筋鐵條4 支、防滑手套1
    副（94年保管字第3111號）鋼條14支、鋼剪1 支、手套1
    雙（94年保管字第1833號）為被告犯本件竊盜犯行所用之物
    ，業據其供陳在卷，爰依刑法第38條第1 項第2 款規定宣告
    沒收。
四、台灣桃園地方法院檢察署第7893號移送併辦意旨另以：乙○
    ○基於為自己不法所有之概括犯意，於附表所列時、地，以
    自備之短鋼筋鐵條插入電線桿洞內，作為攀附電線桿之依附
    ，而攀爬上電線桿後，再以外觀上足供兇器使用而對人之生
    命身體產生危害之自備大型剪刀，竊取臺灣電力公司所有之
    高壓裸線，得手後於附表所列之販售時間，以每公斤新臺幣
    78元之代價，將竊得之贓物售予設於桃園縣楊梅鎮高榮里4
    鄰北高山頂27-3號之政龍金屬資源回收場，因認被告此部分
    所為亦係犯有刑法第321 條第1 項第3 款之攜帶兇器竊盜罪
    等語。訊之被告於本院審理中否認犯罪，辯稱：94年度偵字
    第7893號起訴書附表所示一到七的竊盜行為伊真的沒有做，
    伊是因為睡眠不足，且警察一直要我承認，伊才會承認等語
    。經查，此項檢察官移送併辦之犯罪事實，僅有被告在警訊
    中之自白（其在偵查中僅表明警訊筆錄記載實在而已），此
    外並無其他積極事證可加證明。同案被查獲之曾秀春之供述
    及扣案之回收場帳冊1 本、錄影帶2 捲、磅秤1 台充其量僅
    能證明被告有至該回收場販賣銅線；另證人即台電公司人員
    丁○○在警訊中亦陳稱：不知電線有遭竊剪等語，是均不能
    據以推論被告確有公訴人所指之竊盜犯行，亦不得作為被告
    自白之補強證據。前開移送併辦之犯罪事實，被告警訊中之
    自白依刑事訴訟法第156 條第2 項規定，既不能單憑作為認
    定其有罪之基礎，又無其他證據足認該自白係與事實相符，
    被告犯罪顯屬不能證明，本應諭知無罪；惟公訴人依移送併
    辦意旨認此部分與前開同時移送併辦並經認定有罪之其餘犯
    行，係具想像競合牽連續犯之裁判上一罪之關係，按審判不
    可分原則，不另為無罪免訴不受理之諭知。
五、台灣桃園地方法院檢察署93年偵字第3568號移送併辦意旨另
    以：被告乙○○於民國94年02月12日中午12 時50 分許，在
    桃園縣楊梅鎮富岡里10鄰162 之3 號前，意圖為自己不法之
    所有，以自備之鐵棒攀爬電線桿盜剪電線得手，並扣有鐵棒
    、剪刀等作案工具乙批，因認被告此部分所為亦係犯有刑法
    第321 條第1 項第3 款之攜帶兇器竊盜罪等語。訊之被告於
    警、偵訊及本院審理中均堅決否認有此項竊盜犯行，分別辯
    稱：電線係伊在草叢中拾獲，係伊看見有別人在剪，故回去
    撿等語。經查，公訴人認被告犯有上開罪行，無非以證人即
    台電公司人員甲○○在警訊中之指述及扣案工具、贓物物品
    認領保管清單為據。惟查，證人甲○○僅陳稱：電線被剪斷
    係新剪的痕跡等語（見該案件偵查卷第9 頁），顯不足證明
    被告竊盜。此外扣案工具及贓物物品認領保管清單，亦無從
    證明被告確有竊盜犯行，是尚乏積極證據足證被告有此部分
    之犯行，其犯罪尚屬不能證明，應屬無罪，從而即與前開本
    件被訴及經認定有罪之其餘竊盜犯行，不具何等連續犯之裁
    判一罪關係，非起訴效力所及，本院無從審究，應退回由檢
    察官依法處理。又被告擅自拾取因他人竊剪而脫落之電線，
    是否另犯有刑法第337 條侵占脫離所有物罪，因刑事訴訟法
    第300 條所謂得就起訴之犯罪事實，變更檢察官所引應適用
    之法條，係指於科刑之判決，法院於不妨害事實同一之範圍
    內，得自由認定事實，適用法律。查本件起訴書並未敘及被
    告侵占之事實，本院自不得引用該規定，變更檢察官所引竊
    盜罪法條而依侵占脫離所有物罪論處，而應由檢察官另行偵
    查，附此說明。
據上論斷，應依刑事訴訟法第273 條之1 第1 項、第299 條第1
項前段，刑法第56條、第321 條第1 項第3 款、第47條、第38條
第1 項第2 款，判決如主文。
本案經檢察官廖先志到庭執行職務。
中　　華　　民　　國　　94　　年　　9 　　月　　2 　　日
                           臺灣桃園地方法院刑事第十庭
                                法      官  江德民
以上正本證明與原本無異。
如不服本判決，應於判決送達後10日內，向本院提出上訴狀，上
訴於臺灣高等法院。
                                法院書記官  李佩玲
中　　華　　民　　國　　94　　年　　9 　　月　　2 　　日
附錄論罪科刑依據之法條：
中華民國刑法第 321條：
犯竊盜罪而有左列情形之一者，處六月以上、五年以下有期徒刑
：一於夜間侵入住宅或有人居住之建築物、船艦或隱匿其內而犯
之者。二毀越門扇、牆垣或其他安全設備而犯之者。
三  攜帶兇器而犯之者。
四  結夥三人以上而犯之者。
五  乘火災、水災或其他災害之際而犯之者。
六  在車站或埠頭而犯之者。
前項之未遂犯罰之。
附表：
